【裁判字號】    94,上,78
【裁判日期】    950209
【裁判案由】    排除侵害等
【裁判全文】
臺灣高等法院民事判決                    94年度上字第78號
上  訴  人    ｒ○○○
兼訴訟代理人  ｌ○○
被上訴人      乙○○○○
兼法定代理人  Ｌ○○
被上訴人      中華民國
法定代理人    Ｑ○○
被上訴人      Ｘ○○
              宙○○
              Ｉ○○
              ｗ○○
              ｃ○○
              Ｐ○○
              Ｋ○○
              Ｚ○○
              Ｏ○○
              巳○○
              ｓ○○
              玄○○
              ｄ○○
              戌○○
              Ｄ○○
              地○○
              ｚ○○
              癸○○
              子○○
              寅○○
              辰○○
              ｅ○○
              Ｖ○○
              ｄ○○
              Ｎ○○
              ｏ○○
              ｔ○○
              ｕ○○
              Ｒ○○
              ｆ○○
              ｊ○○
              辛○○
              酉○○
              黃○○
              Ｕ○○
              甲辛○
              戊○○
              Ｂ○○
              甲乙○
              丙○○
              ｎ○○
              Ｅ○○
              申○○
              天○○
              Ｔ○○
              甲庚○
              甲丙○
              丁○○
              ｉ○○
              Ｓ○○
              ｑ○○
              ｖ○○
              顧立雄
              ｘ○○
              甲壬○
              午○○
              ａ○○
              Ｙ○○
              甲丁○
              甲戊○
              Ｆ○○
              Ｃ○○
              壬○○
              Ｈ○○
              甲甲○
              ｙ○○
              Ｊ○○
              Ｍ○○
              甲癸○
              Ｗ○○
              Ｇ○
              甲○○
              己○○
              庚○○
              丑○○
              卯○○
              未○○
              Ａ○
              宇○○
              亥○○
              ｂ○○
              ｐ○○
              ｍ○○
              ｈ○
              ｋ○○
              甲己○
              ｇ○○
上列當事人間請求排除侵害等事件，上訴人對於中華民國93年11
月30日臺灣臺北地方法院93年度訴字第5000號第一審判決提起上
訴，本院判決如下：
    主      文
上訴駁回。
第二審訴訟費用由上訴人負擔。
    事實及理由
一、按第二審法院依民事訴訟法第463條準用同法第249條第2項
    規定，對於當事人聲明上訴之事項，在法律上顯無理由者，
    得不經言詞辯論逕以判決駁回之（最高法院42年台上字第
    526號判例意旨參照）。
二、本件上訴人主張：臺灣臺南地方法院（以下簡稱臺南地院）
    73 年度訴字1130號民事確認法定抵押權存在事件中，訴外
    人洪義順主張其於71年11月29日承攬上訴人之被繼承人即父
    親黃萬得所有坐落台南縣新營市○○段689之33地號地上建
    築物 (以下簡稱系爭房屋)，並提出房屋委建合約書，乃違
    背民事訴訟法第247條之規定，該房屋委建合約書無法定抵
    押權之法律上利益，不得提起。且依土地法第43條規定，系
    爭房屋於71年11月29日為訴外人沈蕭秋美所有，上訴人之父
    黃萬得於72年7月6日始取得所有權人，惟該件原告洪義順之
    訴訟代理人陳昭雄律師主張洪義順於71年11月29日承攬黃萬
    得前揭地上建築物，依民法第345條、民事訴訟法第379條規
    定，明顯為強盜主張而無理由。陳昭雄、王森榮、王憲義未
    依法辦理，明知前揭無理事項，不能作為證據，而違背民事
    訴訟法247條及第249條規定，非法變更民有、民治、民享之
    共和國，成為無法無天之叛亂集團，因而犯有刑法第100條
    之罪、第330條之罪，被上訴人縱容陳昭雄律師等人叛亂及
    強盜等行為，被上訴人財產應沒收三分之一歸上訴人所有，
    爰請求如原判決附件訴之聲明所示之事項，經原審判決上訴
    人敗訴，上訴聲明：(一)原判決關於駁回後開第二項之訴部分
    廢棄。
    (二)上開廢棄部分，被上訴人應連帶賠償上訴人精神損失新台
    幣壹萬元及自訴狀繕本送達翌日起至清償日止，每日以一倍
    懲罰性賠償。
三、按當事人對於判決，僅得以上訴方法聲明不服；又對於確定
    判決，除有法定情形得以再審之訴聲明不服外，當事人不得
    更以該確定判決之當否為爭執，若無上述法定情形，憑空指
    摘原確定判決事實錯誤或審理疏漏，不問以何程式聲明不服
    ，均為法所不許（最高法院20年抗字第712號判例意旨參照
    ）。查，上訴人主張臺南地院73年度訴字1130號判決審理有
    疏漏，揆諸前開說明，即應循上訴或提起再審之訴以求救濟
    ，詎上訴人不圖此舉，乃主張陳昭雄律師等因前揭判決而有
    強盜等行為，被上訴人縱容陳昭雄律師等，而有不法侵害上
    訴人之情形云云，其在法律上顯無理由，原法院認上訴人此
    部分之訴顯無理由，不經言詞辯論逕以判決駁回之，核無不
    合，上訴意旨求為廢棄改判，顯無理由，爰不經言詞辯論，
    逕以判決駁回之。
四、據上論結，本件上訴顯為無理由，依民事訴訟法第449條第1
    項、第463條、第249條第2項、第78條、第85條第1項前段，
    判決如主文。
中    華    民    國    95    年    2    月    9    日
                  民事第十一庭審判長法  官  鄭雅萍
                                    法  官  林恩山
                                    法  官  蘇芹英
正本係照原本作成。
不得上訴。
中    華    民    國    95    年    2     月    9     日
                                    書記官   林初枝


司法院資訊處製作；財團法人民間司法改革基金會備份。
